---
title: "Untitled"
author: "Omar THIAM"
date: "2023-05-07"
output:
  pdf_document: default
  html_document: default
---

## Les  4 premiers question

```{r setup,error=FALSE, warning=FALSE, message=TRUE}
knitr::opts_chunk$set(echo=TRUE, error=FALSE, warning=FALSE, message=TRUE)
CA<- "D://ISEP2//Semestre_2//R//Cours_R_2023//Devoir1"
df_Thiam<- read.csv2(paste0(CA,"//df_Thiam.csv"))
head(df_Thiam)
tail(df_Thiam)
View(df_Thiam)
```

## Question 5


```{r}
knitr::opts_chunk$set(echo=TRUE, error=FALSE, warning=FALSE, message=TRUE)
d.var.quant <- function(df, var){
  library(ggplot2)
  # Calcul des tendances centrales
  moy <- mean(df[[var]])
  med <- median(df[[var]])
  et <- sd(df[[var]])
  
  # Affichage des tendances centrales
  cat("Tendances centrales:\n")
  cat(paste0("Moyenne: ", round(moy, 2), "\n"))
  cat(paste0("Médiane: ", med, "\n"))
  cat(paste0("Écart-type: ", round(et, 2), "\n"))
  
  # Graphiques
  hist(df[[var]], main = paste0("Histogramme de la variable ", var), xlab = var)
  boxplot(df[[var]], main = paste0("Boxplot de la variable ", var), ylab = var)

  # Intervalle de confiance
  conf_int <- t.test(df[[var]], conf.level = 0.95)$conf.int
  cat(paste0("Intervalle de confiance à 95%: [", round(conf_int[1], 2), ", ",   round(conf_int[2], 2), "]\n"))
  
  print(hist)
  print(boxplot)
  
}


```

### Var_Quanti_1

```{r}
d.var.quant(df_Thiam,"Var_Quanti_1")
```


### Var_Quanti_2

```{r}
d.var.quant(df_Thiam,"Var_Quanti_2")
```


### Var_Quanti_3

```{r}
d.var.quant(df_Thiam,"Var_Quanti_3")
```


### Var_Quanti_4

```{r}
d.var.quant(df_Thiam,"Var_Quanti_4")
```


### Var_Quanti_5

```{r}
d.var.quant(df_Thiam,"Var_Quanti_5")
```




## d.var.quali

```{r}
knitr::opts_chunk$set(echo=TRUE, error=FALSE, warning=FALSE, message=TRUE)
d.var.quali <- function(var){
  # Création d'un tableau de fréquences
  freq_table <- table(var)
  # Calcul des proportions
  prop_table <- prop.table(freq_table)
  # Affichage du tableau de fréquences et des proportions
  cat("Tableau de fréquences :\n")
  print(freq_table)
  cat("\nTableau des proportions :\n")
  print(prop_table)
  # Création d'un graphique en barres
  barplot(freq_table, main="Distribution de la variable", xlab="Valeurs", ylab="Fréquences", col=rainbow(length(freq_table)))
  # Création d'un diagramme en secteurs
  pie(freq_table, main="Répartition de la variable", col=rainbow(length(freq_table)))

}

```


### Var_Quali_1
```{r}
Var_Quali_1<-df_Thiam$Var_Quali_1
d.var.quali(Var_Quali_1)
```

### Var_Quali_2

```{r}
Var_Quali_2<-df_Thiam$Var_Quali_2
d.var.quali(Var_Quali_2)

```

### Var_Quali_3
```{r}
Var_Quali_3<-df_Thiam$Var_Quali_3
d.var.quali(Var_Quali_3)

```

### Var_Quali_4
```{r}
Var_Quali_4<-df_Thiam$Var_Quali_4
d.var.quali(Var_Quali_4)
```


## Question 6

### variables quantitatives

Relation between Var_Quanti_1 and Var_Quanti_2 à l'aide d'un graphique de dispersion et d'un coefficient de corrélation.


```{r}
plot(df_Thiam$Var_Quanti_2, df_Thiam$Var_Quanti_1, main="Relation between Var_Quanti_1 and Var_Quanti_2", xlab="Var_Quanti_2", ylab="Var_Quanti_1", col="steelblue")

```


```{r}
cor(df_Thiam$Var_Quanti_2, df_Thiam$Var_Quanti_1)

```


passons la la rg

```{r}
model <- lm(Var_Quanti_1 ~ Var_Quanti_2, data=df_Thiam)
summary(model)
plot(df_Thiam$Var_Quanti_2, df_Thiam$Var_Quanti_1, main="Relation entre le Var_Quanti_2 et le Var_Quanti_1", xlab="Moy", ylab="Salaire", col="steelblue")
abline(model, col="green")

```

### Variables qualitatives

liaison entre Var_Quali_1 and Var_Quali_2

```{r}
table(df_Thiam$Var_Quali_1, df_Thiam$Var_Quali_2)

```
 avec grapgique:
 
```{r}
ggplot(df_Thiam, aes(x=Var_Quali_1, fill=Var_Quali_2)) +
  geom_bar(position="dodge") +
  ggtitle("Répartition des Var_Quali_2 en fonction du Var_Quali_1") +
  xlab("Var_Quali_1") +
  ylab("Nombre") +
  scale_fill_discrete(name="Var_Quali_2")

```
 

### Relation between Var_Quanti_1 and Var_Quali_1

```{r}
table(df_Thiam$Var_Quanti_1, df_Thiam$Var_Quali_1)

```
test de ki2

```{r}
chisq.test(df_Thiam$Var_Quali_1, df_Thiam$Var_Quanti_1)

```

Pour explorer la relation linéaire entre le genre et le salaire, nous pouvons tracer un diagramme de dispersion:
```{r}
library(ggplot2)
ggplot(df_Thiam, aes(x = Var_Quali_1, y = Var_Quanti_1)) +
  geom_point(color = "steelblue") +
  ggtitle("Relation entre le Var_Quali_1 et le Var_Quanti_1") +
  xlab("Var_Quali_1") +
  ylab("Var_Quanti_1")

```


